---
title: "Análise dos convênios do Fundo Nacional Antidrogas"
author: "Miguel Lodi"
date: "18 de outubro de 2018"
output: ioslides_presentation
---

```{r setup, include=FALSE}
knitr::opts_chunk$set(echo = FALSE)

lista.de.pacotes = c("tidyverse","lubridate","janitor","readxl","stringr",
                     "repmis","survey","srvyr", "ggplot2", "plotly") ## Slide with R Output) # escreva a lista de pacotes
novos.pacotes <- lista.de.pacotes[!(lista.de.pacotes %in%
                                      installed.packages()[,"Package"])]
if(length(novos.pacotes) > 0) {install.packages(novos.pacotes)}
lapply(lista.de.pacotes, require, character.only=T)
rm(lista.de.pacotes,novos.pacotes)
gc()

siconv_convenio <- read_csv2("C:/Users/ML/Desktop/SICONV/siconv_convenio.csv")
siconv_desembolso <- read_csv2("C:/Users/ML/Desktop/SICONV/siconv_desembolso.csv")
siconv_proposta <- read_csv2("C:/Users/ML/Desktop/SICONV/siconv_proposta.csv")
siconv_pagamento <- read_csv2("C:/Users/ML/Desktop/SICONV/siconv_pagamento.csv")
DAP <- read_xlsx ("C:/Users/ML/Desktop/SICONV/dap.xlsx")

#Gera relat?rio de Acompanhamento dos Conv?nios SENAD/MJ
DAP <- DAP %>%
  mutate(NR_CONVENIO=as.integer(NR_CONVENIO))

ListaConvenioGrupo <- siconv_convenio %>% 
  select(ID_PROPOSTA, NR_CONVENIO, ANO, SIT_CONVENIO, SUBSITUACAO_CONV, 
         DIA_ASSIN_CONV, DIA_INIC_VIGENC_CONV, DIA_FIM_VIGENC_CONV, 
         DIA_LIMITE_PREST_CONTAS, IND_OPERA_OBTV, NR_PROCESSO, VL_DESEMBOLSADO_CONV, VL_GLOBAL_CONV,
         VL_REPASSE_CONV, VL_EMPENHADO_CONV, VL_CONTRAPARTIDA_CONV) %>% 
  left_join(siconv_proposta %>% select(ID_PROPOSTA, UF_PROPONENTE, MUNIC_PROPONENTE, NM_PROPONENTE, 
                                       OBJETO_PROPOSTA, NATUREZA_JURIDICA, COD_ORGAO, IDENTIF_PROPONENTE)) %>%
  left_join(siconv_desembolso %>% select(NR_CONVENIO, DT_ULT_DESEMBOLSO)) %>% 
  left_join(siconv_pagamento %>% select(NR_CONVENIO, VL_PAGO)) %>%
  filter(COD_ORGAO =="30912") %>% 
  left_join(DAP) %>% 
  group_by(NR_CONVENIO,Grupos, ANO, UF_PROPONENTE, MUNIC_PROPONENTE, 
           NM_PROPONENTE, `Representante antigo`, `NOVO representante`,
           `Coordenação responsável`, `Obs de distribuição`, `Responsável na CGPA`,
           Tema, Subtema, Origem, Prioridade, SIT_CONVENIO, SUBSITUACAO_CONV,
           OBJETO_PROPOSTA, DT_ULT_DESEMBOLSO, DIA_ASSIN_CONV, DIA_INIC_VIGENC_CONV,
           DIA_FIM_VIGENC_CONV, DIA_LIMITE_PREST_CONTAS, IND_OPERA_OBTV, NR_PROCESSO,
           VL_DESEMBOLSADO_CONV, VL_GLOBAL_CONV, VL_REPASSE_CONV, VL_EMPENHADO_CONV,
           VL_CONTRAPARTIDA_CONV, ID_PROPOSTA, NATUREZA_JURIDICA, IDENTIF_PROPONENTE) %>% 
  summarise(SomaValorPago=sum(VL_PAGO)) %>% 
  mutate(PercExec=SomaValorPago/VL_GLOBAL_CONV) %>% 
  mutate(RecebeuRecurso=ifelse(SomaValorPago>0, "SIM", "NÃO")) %>% 
  filter(!is.na(ANO))

#
ListaConvenioGrupo <- ListaConvenioGrupo %>% ungroup() %>% 
  mutate(ANO=ifelse(is.na(ANO),2018,ANO))

#Atribuindo ano 2018 ?s proposta que ainda n?o viraram conv?nio na base do SICONV:
ListaConvenioGrupo <- ListaConvenioGrupo %>% ungroup() %>% 
  mutate(ANO=ifelse(is.na(ANO),2018,ANO))


#Traformando ListaConvenioGrupo$VL_REPASSE_CONV em Inteiro para prepara para gr?fico
ListaConvenioGrupo <- ListaConvenioGrupo %>%
  ungroup() %>% 
  mutate(VL_REPASSE_CONV=as.integer(VL_REPASSE_CONV))

#Total de repasse por UF e ANO(Colunas)

RepasseAnoUF <- ListaConvenioGrupo %>%
  select(UF_PROPONENTE, VL_REPASSE_CONV, ANO) %>% 
  group_by(UF_PROPONENTE, ANO) %>% 
  summarise(SomaRepasse=sum(VL_REPASSE_CONV)) %>% 
  spread(ANO, SomaRepasse, fill = 0)

 #Gráfico % repasse x % Contratos
     
     mediarepasse <- sum(ListaConvenioGrupo$VL_REPASSE_CONV)
     
     totalconvenios <- ListaConvenioGrupo %>% 
       summarise(n=n())
     
      Grafico1 <- ListaConvenioGrupo %>% 
       select(UF_PROPONENTE, VL_REPASSE_CONV) %>%
       group_by(UF_PROPONENTE) %>% 
       summarise(soma=sum(VL_REPASSE_CONV)) %>% 
       mutate(`%Repasse`=((soma/mediarepasse)))

     
     nNacional <-ListaConvenioGrupo %>% 
       summarise(n=n())
     
     Grafico2 <- ListaConvenioGrupo %>% 
       select(UF_PROPONENTE, NR_CONVENIO) %>% 
       group_by(UF_PROPONENTE) %>% 
       summarise(n=n()) %>% 
       mutate(`%Convênios`=((n/nNacional$n)))
     
Grafico3 <- Grafico1 %>% 
       left_join(Grafico2)

     Grafico3 <- Grafico3 %>% 
       mutate(`% de Contratos`=ifelse(!is.na(UF_PROPONENTE)," ",UF_PROPONENTE))
     

```

## Introdução/Objetivo:
A fim de aprimorar a gestão dos convênios entre o Fundo Nacional Antidrogas - FUNAD e os diversos tipos de convenientes, a Secretaria Nacional Antidrogas - SENAD desenvolveu um relatório de acompanhamento, chamando "ListaConvênioGrupo". O principal objetivo deste estudo é verificar se existe alguma consistência na relação entre o total de convênios e os valores de repasse por unidade da federação.

## Contexto (Justificativa):



## Método:
O relatório "ListaConvênioGrupo" é o resultado da junção de diversas bases do SICONV: siconv_convenio, siconv_desembolso, siconv_proposta e siconv_pagamento. Além destas, uma outra tabela é utilizada, DAP, com as informações da Diretoria de Articulação e Projetos - DAP. Para isso foi utilizado o comando "left_join". 
Porém, para evitar distorções, foram excluídos os convênios de 2018, pois no Siconv constam propostas ainda em análise que podem não ser efetivadas e com isso gerar um total irrealista.


## Convênio por UF - Período 2008 - 2017

```{r }

library(ggplot2)
     ggplot(ListaConvenioGrupo,aes(as.factor(UF_PROPONENTE),fill=as.factor(UF_PROPONENTE)))+
     geom_bar()+
     ggtitle("Total de convênios por UF")+
     xlab("") + ylab("")+
     coord_polar(start = 0)+
     guides(fill=FALSE)


```

## Convênio por UF e Ano - Período 2008-2017
```{r}
   theme_set(theme_bw(base_size = 18))
   ggplot(ListaConvenioGrupo,aes(as.factor(UF_PROPONENTE),fill=as.factor(ANO)))+
     geom_bar()+
     ggtitle("Total de convênios por ano e UF")+
     xlab("UF") + ylab("Contagem")+ 
     theme(legend.text = element_text(face = "bold"), axis.text.x = element_text(angle = 90, hjust = 1, size =8)) + 
     guides(fill=guide_legend(title="Ano"))+
     theme()
```

## Intervalo de confiança e regressão linear do valor de repasse:
```{r}
   RepasseANO <- ListaConvenioGrupo %>%
     select(UF_PROPONENTE, VL_REPASSE_CONV, ANO) %>% 
     group_by(ANO) %>% 
     summarise(SomaRepasse=sum(VL_REPASSE_CONV)) %>% 
     mutate(Per1000=SomaRepasse/100)
   
   ggplot(RepasseANO,aes(x=ANO,y=Per1000))+
     geom_point()+
     geom_smooth(method="lm")+
     xlab("Ano de Repasse") +
     scale_x_continuous(breaks=c(2008, 2010, 2012, 2014, 2016, 2018),
                        labels = c('2008','2010','2012', '2014', '2016', '2018'))+
     ylab("Valor de repasse dividido por 100")

```

## Total de repasse por UF - Período 2008-2017
```{r}
ggplot(data=Grafico1, aes(x=UF_PROPONENTE,
                               y=soma,
                          fill = `%Repasse`))+
       geom_bar(stat="identity")+
  ggtitle("Total de convênios por ano e UF")+
     xlab("UF") + ylab("Soma valor de repasse")+ 
     theme(legend.text = element_text(face = "bold"), axis.text.x = element_text(angle = 90, hjust = 1, size =8))+
  scale_fill_gradient(low="#FFFFF2", high="#FF0000")
```
```

## Comparação entre os % de repasse e qtd de convênios:
```{r echo=FALSE}

      ggplot(data=Grafico3, aes(x=UF_PROPONENTE,
                               y=`%Repasse`, 
                               fill=`%Repasse`))+
       geom_bar(stat="identity")+
       scale_color_viridis_c()+
       geom_point(data= Grafico3, aes(x=UF_PROPONENTE, 
                                      y=`%Convênios`,
                                      shape=`% de Contratos`))+
       coord_flip()+
       scale_y_continuous(labels = scales::percent)+
       scale_fill_continuous(labels=scales::percent)+
       guides(fill=guide_legend(title="% de Repasse")) +
       labs(color="%Contrato")+
       ggtitle("Comparativo % Repasse UF e % contratos por UF")+
       ylab("Percentual de Repasse/Qtd Contratos") + xlab("UF")+
       theme(axis.text.y = element_text(size=7))
   
```

## Conclusões:
Quantidade de contratos:
A maior parte do contratos está situado no estado de SP, seguido de PR, MG e RJ.

SP, RS e RJ.